【裁判字號】    89,交訴,444
【裁判日期】    900426
【裁判案由】    過失致死
【裁判全文】
臺灣臺南地方法院刑事判決                        八十九年度交訴字第四四四號
    公  訴  人  臺灣台南地方法院檢察署檢察官
    被      告  乙○○
    選任辯護人  陳清白
右列被告因過失致死案件，經檢察官提起公訴（八十九年度偵續字第六六號），本院
判決如左：
    主  文
乙○○因過失致人於死，處有期徒刑拾月。緩刑伍年。緩刑期內付保護管束。
    事  實
一、乙○○於民國八十八年十二月三十一日夜晚九時許，偕同甲○○（涉嫌過失致死
    罪等部份另案起訴、經本院判決後已上訴貳審中）及友人共三、四人同赴『台南
    市兵工廠ＰＵＢ』聚會喝酒，迄翌日（八十九年一月一日）凌晨二時許始結束離
    去；步出ＰＵＢ後，乙○○將其所有車牌號碼ＯＲＫ─四一Ｏ號重機車一輛，交
    由酒後已無法安全駕駛動力交通工具之甲○○騎駕（機車後座乘載乙○○），詎
    甲○○駕駛上開機車於途經台南市○○路與建南路交岔路口時，駕機車撞擊行抵
    該處由黃瑞宏所駕駛車牌號碼ＮＬＤ─五三二號重機車，使黃瑞宏人車倒地致『
    顱內出血』受有重創，黃瑞宏經送醫後不治死亡。（註：甲○○經呼氣酒精測試
    結果─測試值為Ｏ．五一毫克，超過安全標準值Ｏ．二五毫克）
二、案經黃瑞宏之父黃國樑具狀告訴經臺灣臺南地方法院檢察署檢察官偵查起訴。
    理  由
一、本件訊據被告乙○○，固坦承有於前揭時地將上開機車交由甲○○騎用等情不諱
    ，惟辯稱：「卻不知甲○○喝酒，否則不會將機車交給他駕駛，否則不是自己陷
    自己於危險云云」。
二、經查，乙○○於偵查中雖就訊問稱；（問：發生車禍之前你與甲○○是否有喝酒
    ？）「我自己本身有喝，當日聚餐，甲○○與我不同桌，我不知甲○○有無喝酒
    。」云云。但查，本件據被告乙○○初於警訊中供稱：「我大約八十九年一月一
    日凌晨二時三十分左，由我朋友甲○○駕駛我的機車車號ＯＲＫ─四一Ｏ自公園
    南路兵工廠ＰＵＢ載我，行經文南、建南路口時（北向南）與黃瑞弘騎乘的重機
    車車號ＮＬＤ─五三二發生車禍，致使我朋友甲○○與對方騎士均受傷送醫」。
    「當時我們在文南路、建南路口由北向南車速時速三十公里左右，我有戴安全帽
    我朋友（甲○○）沒有戴，對方是何車向，我因坐後面所以不知道，我與我朋友
    （甲○○）都有喝酒，但都還清醒，我沒有受傷」等語（以上見卷附八十九年一
    月一日上午三時三十五分警訊筆錄）；嗣被告乙○○在偵查中坦承：「在ＰＵＢ
    時我是有和甲○○同桌，而後來朋友來，另開一桌，我有過去陪朋友聊天，而又
    回到和甲○○同桌，在二桌間來來往往」。（問：甲○○喝什麼酒？）「我跟他
    同桌在一起他喝啤酒，而我離桌和朋友聊天，他有無喝其他酒我不知道，後來我
    跟他離開」。等情（以上見八十九年度偵續字第六六號八十九年六月十三日上午
    九時五十分偵查筆錄）。且參以，一般青年朋友在ＰＵＢ進行餐聚時，均會飲酒
    消費，況查，當日兩人從夜間九時許進入ＰＵＢ至翌日凌晨二時許始結束離去，
    而甲○○於車禍肇事（八十九年一月一日凌晨二時五分許）約五十餘分鐘後（即
    同日上午二時五十八分），經警方人員作呼氣酒精測試結果，其測試值猶為Ｏ．
    五一毫克（有該關測試表附卷可參），足見甲○○案發時神情帶有酒意非不明顯
    ，故被告乙○○辯稱伊未與甲○○同桌不知甲○○有喝酒，以及甲○○到庭稱：
    （問：乙○○借車有無發現你喝酒？）「沒有」。（問：乙○○是否知道你有喝
    酒？）「他應不知道，當時我人很清醒」等情及乙○○事後辯稱不知甲○○喝酒
    ，顯係事後卸責之詞均不足採信。按本件被告乙○○，案發前將其所有之重機車
    交由甲○○酒後駕駛，致發生車禍而致人於死，故被告乙○○同涉有過失致人於
    死犯行，罪證應可認定。
三、核被告所為，係犯刑法第二百七十六條第一項過失致死罪。本院審酌被告將車借
    予喝酒之甲○○致肇事撞人發生死亡，過失責任非輕，犯罪所生危害，犯罪後態
    度等一切情狀，量處如主文所示之刑，以示懲儆。末查被告未曾受有期徒刑之宣
    告，有臺灣臺南地方法院檢察署刑案資料查註紀錄表及本院刑事被告前科紀錄調
    查表各一份附卷可稽，其因一時失慮肇事，雖曾表示願與甲○○共同賠被害人家
    屬三百萬元遭拒致未能與被害人家屬達成和解，但經此教訓，當知所警惕，應無
    再犯之虞，本院認所宣告之刑以暫不執行為適當，爰併宣告緩刑五年，又被告擅
    將機車借予酒醉之甲○○駕駛肇事致無辜之被害人死亡，除被害人家屬身心俱受
    創痛，復損害社會資源甚鉅，本院認其行為有交專人長期輔導矯治之必要，併諭
    知緩刑期內交付保護管束，以觀後效，並勵自新。
據上論斷，應依刑事訴訟法第二百九十九條第一項前段、刑法第二百七十六條第一項
、第七十四條第一款，第九十三條第一項、罰鍰提高標準條例第一條前段判決如主文
。
本案經檢察官簡光昌到庭執行職務。
中    華    民    國      九十      年      四      月      二十六      日
                              臺灣臺南地方法院交通法庭
                                      法  官  何  清  池
右正本證明與原本無異。
如不服本判決，應於判決送達後十日內向本院提出上訴狀( 應附繕本 )。
                                      書記官  林  木  村
中    華    民    國      九十      年      四      月      二十六      日
附錄本案論罪科刑法條全文：
刑法第二百七十六條第一項
  因過失致人於死者，處二年以下有期徒刑、拘役或二千元以下罰金。


司法院資訊處製作；財團法人民間司法改革基金會備份。
